# 求助陈版和其他高手

提问人：hustfxy 时间：2014-05-01 08:02:23
陈版，本所在对某客户执行两期审计（上年和本年）的过程中发现收入和费用都存在跨期的问题，即既有费用的从 2013 年跨期到2012 年，从 2012 年跨期到 2013 年，也有收入从 2013 年跨期到 2012 年，从 2012 年跨期到 2013 年。由于 2012 年度的汇算清缴已经结束，再调整 2012 年的所得税费用已没有意义（主要是无法判断能否获得税务局的认可），我们目前的做法是对于跨期到 2013 年的收入和费用全部调减计算 2013 年度所得税，对于从 2013 年跨期到 2012 年的部分不调整计算 2012 年的所得税而是全部放在 2013 年调整2013 年的所得税费用，请问这种处理方法是否正确？

回答人：chenyiwei
这种做法很可能是不恰当的。例如国家税务总局公告[2012]第 15 号第六条中规定“对企业发现以前年度实际发生的、按照税收规定应在企业所得税前扣除而未扣除或者少扣除的支出，企业做出专项申报及说明后，准予追补至该项目发生年度计算扣除，但追补确认期限不得超过 5 年”，因此如果确认调整，应当是“追补至该项目发生年度计算扣除”而不是在发现当年补扣。同时，按照会计差错更正的一般原则，其对应的所得税费用（如可调整）也应调整在差错发现年度，视同该差错在当初发现时即已被更正。所以全部调整 2013年度所得税费用的做法，无论从税法还是会计准则角度，都是不恰当的。

提问人：hustfxy 时间：2014-05-19 16:43:13
继续请教陈版， 目前公司对于这一事项已经咨询了税局，税局要求公司提供新的税审报告并做详细说明之后才可以作为以后年度的留抵。也就是说对于 2012 年调减的应交所得税在 2014 年 5 月 31 号之前无法获得税局的准确答复，公司现在想把这部分调减的应交所得税作为递延所得税资产核算，我们认为对递延所得税资产的确认应保持谨慎性原则，不应该确认。请教陈版，该问题准确的处理应该怎么做？

回答人：chenyiwei
如果没有证据表明税务机关会同意留抵的，则建议基于谨慎原则，足额确认所得税费用，不确认或少确认递延所得税资产。